【裁判字號】    94,易,71
【裁判日期】    950126
【裁判案由】    竊盜
【裁判全文】
臺灣新竹地方法院刑事判決                94年度易字第71號
公  訴  人  臺灣新竹地方法院檢察署檢察官
被      告  丁○○
            甲○○
上列被告因竊盜案件，經檢察官提起公訴（94年度偵字第210號
），本院判決如下：
    主  文
丁○○共同攜帶兇器竊盜，累犯，處有期徒刑壹年。扣案之大鐵
剪、斜口剪、美工刀、起子各壹把、手套壹個及手電筒貳個，均
沒收。
甲○○共同攜帶兇器竊盜，處有期徒刑拾月。扣案之大鐵剪、斜
口剪、美工刀、起子各壹把、手套壹個及手電筒貳個，均沒收。
    事  實
一、丁○○曾於民國91年間因竊盜案件，經本院於91年7月15日
    以91年度竹簡字第344號判處有期徒刑6月，緩刑2年確定。
    復於同年再因竊盜案件，經本院於91年11月28日以91年易字
    第681號判處有期徒刑3月確定。再於91年12月7日經本院以
    91年度撤緩字第75號撤銷上開緩刑宣告。以上二罪，經本院
    於92年7月8日以92年度聲字第487號裁定應執行有期徒刑8月
    ，於92年1月7日入監執行，於92年9月3日縮刑期滿執行完畢
    。猶不知警惕，復與甲○○共同基於意圖為自己不法所有之
    犯意聯絡，於93年12月31日凌晨1時許，在新竹市○○路173
    巷2弄54號附近，由丁○○胸前懸掛小手電筒1個，手持客觀
    上可作為兇器使用之大剪刀1把，甲○○則手戴手套1個及攜
    帶手電筒1個，並持客觀上可作為兇器使用之斜口剪、美工
    刀、起子各1把，共同剪斷丙○○所保管位於上址之電纜線3
    條，得手後據為己有，適同日1時40分許為警巡邏行經上開
    地點，丁○○見狀乃將竊得之3條電纜線丟棄於地，嗣經警
    扣得上開電纜線丁○○所有之大剪刀1把及小手電筒1個，甲○○所有之手套1個、斜口剪1把、美工刀1把、起子1把及手
    電筒1個而查獲。
二、案經丙○○訴由新竹市警察局第三分局報請臺灣新竹地方法
    院檢察署檢察官偵查起訴。
    理  由
一、訊據被告丁○○、甲○○固坦承有於上揭時、地，丁○○手
    持大鐵剪1把，攜帶小手電筒1個，甲○○攜帶手套1個、斜
    口剪、美工刀、起子各1把及手電筒1個等情，惟均矢口否認
    有何竊盜犯行。被告丁○○辯稱：當天到現場因為下雨怕觸
    電且該戶有人居住所以不敢剪，於尚未動手剪電纜線前即為
    警所查獲，且並無手持3條電纜線，不知為何有扣案之3條電
    纜線。甲○○辯稱：係與戴德樂到現場找朋友，從超商出來
    不知何故即為警所逮捕，且扣案之斜口剪等工具係其隨身攜
    帶，亦未曾見過扣案之3條電纜線云云。惟查：
  (一)被告2人為警於上揭時地查獲時，戴德樂一手持大鐵剪，另
    一手拖著3條電纜線，且當戴德樂發現員警時，即將手中所
    拖之3條電纜線丟在地上，被告2人並逃跑，且當場扣得3條
    電纜線等情，業據當場查獲之警員乙○○到庭證述明確，且
    其所述亦與另1名當場查獲之警員林文政證述大致相符。
  (二)當天現場新竹市○○路173巷2弄54號附近確有臺電電纜線遭
    竊之情形，亦經證人即告訴人丙○○（為臺電電纜線施工之
    承包商）於警詢中證述明確，並有失竊現場之照片10張在偵
    查卷中可按。而當天所查扣之電纜線3條依其外皮上之TPC字
    樣以及其特殊規格確係臺電之專用之低壓電纜線，且扣案由
    被告戴德樂所持有之大鐵剪用途係用於剪斷與扣案同一規格
    之低壓電纜線等情，亦經證人丙○○於本院證述明確。
  (三)證人乙○○警員證述：本件查獲當時其並未穿著雨衣，並未
    下雨等語，且經本院向交通部中央氣象局新竹氣象站查詢，
    依新竹氣象站所紀錄之累積雨量，93年12月30日24時至同年
    月31日4時止新竹市並無雨量累積之情形，有該氣象站之逐
    日逐時氣象資料1紙在卷可按，是本件查獲當時現場並未下
    雨等情應可認定。又上揭高翠路電纜失竊現場之臺電電纜線
    部分通電，部分不通電，而失竊之電纜線均係沒有送電等情
    ，亦據證人丙○○證述明確，是無論本件查獲當天是否有下
    雨或天氣潮濕，由於電纜線並未通電，是被告2人持扣案之
    大鐵剪剪斷查獲現場之電纜線均無觸電之危險，更遑論現場
    並未下雨。且現場電纜線之只要從外觀上，如係引線已經接
    到用戶端，即應該已經接電，如有線頭露在塑膠管（包覆電
    纜線）上面或外面即尚未通電等情，亦經證人丙○○證述明
    確，是電纜線有無通電只需從外觀上即可辨別。是被告所辯
    因當天下雨、電纜線通電而有觸電之虞，故未剪電纜云云，
    不值採信。
  (四)參以被告2人對於何以會到現場之原因，一說是為到現場剪
    電纜線但未剪即被查獲，又說是到現場找朋友，復說是到現
    場吃東西買宵夜，被告2人供詞反覆矛盾，到現場之動機顯
    然可疑。復以被告2人被查獲之時間係在凌晨1時許，且被告
    戴德樂身上又攜帶大鐵剪之工具及手電筒、被告甲○○亦攜
    帶斜口剪、美工刀、起子各1把、手套1個、手電筒1支，於
    深夜在現場出現等情，並有當場查扣之電纜線3條及證人丙○○領回之贓物認領收據1紙在卷可按，且被告戴德樂、甲○○見員警追捕立即逃跑等情，如被告2人未竊取扣案之3條
    電纜線且現場亦無扣案之3條電纜線，則被告2人何需於員警
    到場後，立即逃離現場？是被告2人所辯不值採信，被告2人
    犯行堪以認定。
二、刑法第321第1項第3款之加重竊盜罪係以行為人攜帶兇器竊
    盜為其加重條件，此所謂兇器，其種類並無限制，凡客觀上
    足對人之生命、身體、安全構成威脅，具有危險性之兇器均
    屬之，且祇須行竊時攜帶此種具有危險性之兇器為已足，並
    不以攜帶之初有行兇之意圖為必要。最高法院79年臺上字第
    5253號判例意旨參照。而大鐵剪、起子、美工刀、斜口剪為
    金屬製成，用力揮刺，對人之生命、身體、安全自有危害，
    均為兇器之一種。是核被告2人所為均係犯刑法第321條第1
    項第3款之加重竊盜罪。被告2人互有犯意聯絡及行為分擔，
    均為共同正犯。而被告丁○○有如上揭事實欄所載之前案紀
    錄，有臺灣高等法院被告前案紀錄表1紙在卷可稽，被告丁○○受有期徒刑執行完畢，5年內再犯本件最重本刑為有期
    徒刑以上之罪，為累犯，應依刑法第47條規定加重其刑。爰
    審酌被告2人手持大鐵剪等兇器進行竊取電纜線之情節，所
    竊的電纜線之價值，且事後已由告訴人領回，所生危害已降
    低，惟犯後猶無悔意並飾詞狡辯，犯後態度不佳等一切情狀
    ，量處如主文所示之刑。扣案之大鐵剪、斜口剪、美工刀、
    起子各1把、手套1個、手電筒2支，均係被告2人所有，業據
    被告2人供述明確，且供本件竊盜犯行所用，已如前述，應
    依刑法第38條第1項第2款規定，宣告沒收。
三、據上論斷，應依刑事訴訟法第299條第1項前段、刑法第28條
    、第321條第1項第3款、第47條、第38條第1項第2款，判決
    如主文。
本案經檢察官邱巧寧到庭執行職務。
中    華    民    國    95    年    1     月    26    日
                 刑事第二庭  審判長法    官  王銘勇
                                   法    官  鄭子俊
                                   法    官  方鴻愷
以上正本證明與原本無異。
如不服本判決，應於判決送達後10日內向本院提出上訴狀 (應附
繕本 )，上訴於臺灣高等法院。
中    華    民    國    95    年    1     月    26    日
                                   書 記 官  吳美雲


司法院資訊處製作；財團法人民間司法改革基金會備份。
